【裁判字號】    92,簡上,702
【裁判日期】    921224
【裁判案由】    竊盜
【裁判全文】
臺灣高雄地方法院刑事判決                        九十二年度簡上字第七○二號
    上  訴  人
    即  被  告  甲○○
右列上訴人因竊盜案件，不服本院簡易庭於中華民國九十二年八月二十一日所為九十
二年度簡字第三一六八號判決（聲請簡易判決處刑案號：臺灣高雄地方法院檢察署九
十二年度偵字第一四六五七號）提起上訴，本院合議庭為第二審判決如左：
    主  文
上訴駁回。
    事  實
一、甲○○先前於民國九十年間，因犯竊盜案件，經本院於九十一年六月七日，以九
    十一年度易緝字第一○四號判決判處有期徒刑五月確定，並於九十二年五月八日
    執行完畢，仍不知悔改，於九十二年七月七日二十時二十分許，基於意圖為自己
    不法所有之犯意，在高雄市○○區○○路與輔仁路口之「四維籃球場」內，徒手
    持非其所有之機車鑰匙一支，插入停放該處之車牌號碼ＸＱＥ—九一九號重型機
    車（下稱ＸＱＥ—九一九號機車）置物箱之鑰匙孔打開置物箱，竊取置物箱內乙
    ○○所有裝有健保卡及現金新台幣六百七十元之黑色尼龍皮包一只得手後，將之
    置於其所騎乘之車牌號碼ＱＰ六—二三七號輕型機車之腳踏板上，欲騎乘該機車
    逃離現場之際，為警當場查獲。
二、案經高雄市政府警察局苓雅分局報請臺灣高雄地方法院檢察署檢察官聲請簡易判
    決處刑。
    理  由
一、訊據上訴人即被告甲○○對於右揭時、地竊取上開黑色尼龍皮包之事實，固為坦
    承，惟辯稱：伊係見ＸＱＥ—九一九號機車之置物箱並未扣好，方順手打開竊取
    放置其內之皮包，而非以持機車鑰匙打開置物箱之方式竊取該皮包云云。惟查被
    告於警詢及偵訊時，均自承係持機車鑰匙打開ＸＱＥ—九一九號機車之置物箱而
    竊取置放於內之皮包等語，核與證人即當時當場查獲本案之警員馮福安於偵訊時
    證稱：伊見到被告持一支鑰匙插入ＸＱＥ—九一九號機車置物箱之鑰匙孔，並將
    偷來之皮包放置於其所騎乘機車之腳踏板上等語相符，復有被告持以打開ＸＱＥ
    —九一九號機車置物箱所用之機車鑰匙一支扣案可稽，則被告上揭所辯，顯係事
    後卸責之詞，實不足採。此外，並有被害人乙○○於警詢時之指訴及贓物認領保
    管收據一紙在卷可稽，本件被告犯行，應堪認定。
二、核被告所為，係犯刑法第三百二十條第一項之竊盜罪。被告先前曾因竊盜案件，
    經本院於九十一年六月七日，以九十一年度易緝字第一○四號判決判處有期徒刑
    五月確定，並於九十二年五月八日執行完畢，有本院九十一年度易緝字第一○四
    號判決、臺灣高等法院被告全國前案紀錄表及臺灣高雄地方法院檢察署刑案資料
    查註紀錄表各一份在卷足按，其受有期徒刑之執行完畢，五年以內再犯本件有期
    徒刑以上之罪，為累犯，應依刑法第四十七條規定加重其刑。原審因而適用刑法
    第三百二十條第一項、第四十七條、第四十一條第一項，罰金罰鍰提高標準條例
    第一條前段、第二條等規定，並審酌被告甫經執行有期徒刑五月完畢，竟於二個
    月之內復為本件竊盜犯行，侵害他人之財產權，實難認其已有悛悔之意，惟念其
    竊得之財物價值非高，侵害法益尚非稱大，且於犯後坦承大部分事實，犯後態度
    尚稱良好等一切情狀，量處被告有期徒刑六月，並諭知如易科罰金以三百元折算
    一日之折算標準，其認事用法，均無違誤，量刑亦屬妥適，被告以原審量刑過重
    為由執以上訴，並無理由，應予駁回。
據上論斷，應依刑事訴訟法第四百五十五條之一第一項、第三項，第三百六十八條，
判決如主文。
中  華      民      國    九十二    年     十二     月    二十四    日
                                  臺灣高雄地方法院刑事第三庭
                                      審判長法  官    黃仁松
                                            法  官    高思大
                                            法  官    陳威龍
右正本證明與原本無異。
不得上訴。
                                            書記官    張家瑜
中      華      民      國    九十二    年     十二     月    二十四    日
附錄論罪科刑法條：
刑法第三百二十條第一項
意圖為自己或第三人不法之所有，而竊取他人之動產者，為竊盜罪，處五年以下有期
徒刑、拘役或五百元以下罰金。


司法院資訊處製作；財團法人民間司法改革基金會備份。
